臺灣高等法院高雄分院刑事判決　　　　　　　　　　九十三年度上易字第二七四號
　　上　訴　人
　　即　被　告　乙○○
右上訴人因竊盜案件，不服台灣高雄地方法院九十三年度易字第六號中華民國九十三
年四月六日第一審判決（起訴案號：台灣高雄地方法院檢察署九十二年度偵字第六四
三五號、第八一三四號、第一０八九０號），提起上訴，本院判決如左：
      主  文
原判決關於乙○○部分撤銷。
乙○○共同連續攜帶兇器、毀壞安全設備竊盜，未遂，處有期徒刑拾月，扣案之手電
筒壹支沒收。
      事  實
一、乙○○意圖為自己不法之所有，並基於竊盜之概括犯意，連續於附表編號一、三
    所示之時間、地點，以附表編號一、三所示之方法，先後竊得孫啟盛及丁○○所
    有如附表編號一、三所示之機車二輛，並承續前揭犯意，與吳清萍共同基於犯意
    聯絡，於附表編號二所示之時間、地點，由吳清萍在外把風，乙○○徒手推開甲○○位於高雄市○○區○○路一九九巷一號透天厝未上鎖之大門，發現丙○○所
    有置放於附近之客觀上得以危害生命、身體，可供兇器使用之一字型螺絲起子二
    支後，遂拾起攜帶並以上開螺絲起子敲破該透天厝二樓落地窗之方式，毀壞該透
    天厝之安全設備而侵入該尚未有人居住之透天厝建築物內（吳清萍對攜帶兇器、
    毀壞安全設備部分並不知情），並以上開螺絲起子著手竊取丙○○所有而置放於
    該透天厝三樓內之馬自達３５０１Ｎ型編號９４１１Ｅ之電鋸（起訴書誤載為電
    鋸馬達），因誤觸保全系統而遭民眾及警方圍捕，乙○○遂攀爬至該透天厝頂樓
    後，沿高雄市○○區○○路一九七號、一九五號、一九三號翻越至尚未有人居住
    之同區○○路一九一號三樓內躲藏，而未能得逞，並扣得乙○○所有而供本件竊
    盜犯罪所用之手電筒一支，另於同區○○路與文育路口查獲吳清萍及牌照號碼Ｌ
    ＲＨ—一六六號輕型機車，嗣於九十二年五月十九日十九時三十分許，乙○○騎
    乘於附表三所示之時間竊得之牌照號碼ＹＸＡ—五二八號輕型機車，行經高雄市
    新興區○○路與同愛街口時，為警查獲。
二、案經甲○○訴由高雄市政府警察局左營分局、刑警大隊報請臺灣高雄地方法院檢
    察署檢察官偵查起訴。
      理  由
一、右揭犯罪事實，業據被告乙○○坦承不諱，核與被害人丁○○、丙○○、甲○○
    之指述，以及當日參與圍捕之證人即中興保全人員載介欽、文才路建築工地守夜
    劉益讚、警員陳宏儒、張明正證述情節相符，並有贓物認領保管收據二紙、車籍
    作業系統查詢認可資料表二紙，以及高雄市政府警察局鼓山分局車輛協尋電腦輸
    入單、牌照號碼ＬＲＨ─１６６與ＹＸＡ─５２８號之機車車籍查詢單、高雄市
    左營區○○路竊盜案現場圖各一紙在卷可稽，復有查獲機車照片二幀及文才路竊
    盜案現場照片十幀附卷足參，且有被告乙○○所有供犯罪所用之手電筒一支扣案
    足憑，本案事證明確，被告乙○○右揭犯行，洵堪認定，應依法論科。
二、按刑法第三百二十一條第一項第三款之攜帶兇器竊盜罪，係以行為人攜帶兇器竊
    盜為其加重條件，此所謂兇器，其種類並無限制，凡客觀上足對人之生命、身體
    、安全構成威脅，具有危險性之兇器均屬之，且祇須行竊時攜帶此種具有危險性
    之兇器為已足，並不以攜帶之初有行兇之意圖為必要，最高法院著有七十九年度
    臺上字第五二五三號判例可資參照。次按刑法第三百二十一條第一項第二款之毀
    越門扇安全設備竊盜罪，關於「毀越」指毀損與踰越而言，其中毀損門扇安全設
    備竊盜罪，乃同法第三百五十四條之毀損罪與普通竊盜罪之結合犯；上開毀損門
    扇安全設備，係犯普通竊盜罪之加重情形，已結合於所犯加重竊盜之罪質中，自
    不能於論以加重竊盜罪外，更行論以毀損罪，亦有最高法院九十二年度台非字第
    六號判決可資參照。核被告乙○○所為，就附表編號一、三部分係犯刑法第三百
    二十條第一項之普通竊盜罪，附表編號二部分，其以所拾得之螺絲起子二支行竊
    ，而該物品均係金屬製品，材質堅硬而銳利，客觀上足以危害人之身體、生命之
    安全，依上開判例意旨說明，該等物品顯具有客觀危險性，自屬兇器無訛，該部
    分所為，係犯刑法第三百二十一條第二項、第一項第二款、第三款之攜帶兇器毀
    壞安全設備竊盜未遂罪。被告乙○○與吳清萍間就附表編號二部分有犯意聯絡及
    行為分擔，均為共同正犯（吳清萍對被告乙○○以拾得丙○○所有之螺絲起子作
    為犯罪工具，並以該螺絲起子破壞透天厝落地窗之方式進入透天厝內，並不知情
    ），被告乙○○先後二次普通竊盜犯行及加重竊盜未遂犯行，時間緊接，犯罪基
    本構成要件相同，顯係基於概括犯意反覆為之，為連續犯，應依刑法第五十六條
    規定，從重論以攜帶兇器毀壞安全設備竊盜未遂罪，並依法加重其刑。被告乙○○著手犯罪行為之實行，惟未生犯罪之結果，為未遂犯，應依刑法第二十六條前
    段規定，減輕其刑，被告乙○○同時有刑之加重及減輕事由，依法先加後減之。
三、原審為被告論罪科刑之判決，固非無見，惟查被告就附表編號二該次犯行，係毀
    壞門扇入室行竊，其侵入住宅應已結合於所犯加重竊盜之罪質中，無更行構成侵
    入住宅罪之理（最高法院二十七年上字第一八八七號判例參照），原審就此部分
    另論刑法第三百零六條之罪即有未當，被告上訴意旨，以原審量刑過重為由，指
    摘原判決不當，為無理由，惟原判決既有可議，自應予撤銷改判，爰審酌被告乙○○人正值青年，卻不思以正當方法賺取財物，竟貪圖小利行竊，破壞他人對財
    產權的支配，危害社會治安，惟念及犯後坦承犯行，及其他一切情狀，量處如主
    文所示之刑，扣案之手電筒一支，係被告乙○○所有且供附表二所示之竊盜犯罪
    所用之物，業經被告乙○○於警詢供明在卷，應依刑法第三十八條第一項第二款
    之規定，併予宣告沒收。
四、公訴意旨另認被告乙○○與吳清萍二人，就侵入高雄市○○區○○路一九九巷一
    號透天厝內行竊部分，另涉犯刑法第三百五十四條之毀損罪。惟查，被告乙○○
    毀壞該透天厝落地窗門鎖部分，揆諸前揭判例意旨，因已結合於刑法第三百二十
    一條第一項第二款之毀壞安全設備竊盜之罪質中，自不能於論以加重竊盜罪外，
    更行論以毀損罪，惟公訴意旨認此部分與前揭論罪科刑部分有牽連犯之裁判上一
    罪關係，爰不另為無罪之諭知，併此敘明。
據上論結，應依刑事訴訟法第三百六十九條第一項前段、第三百六十四條、第二百九
十九條第一項前段、刑法第二十八條、第五十六條、刑法第三百二十一條第二項、第
一項第二款、第三款、第二十六條前段、第三十八條第一項第二款，判決如主文。
本案經檢察官林應華到庭執行職務。
中      華      民      國    九十三    年      八      月      五      日
                              臺灣高等法院高雄分院刑事第一庭
                                  審判長法官  吳水木
                                        法官  洪慶鐘
                                        法官  趙文淵
右正本證明與原本無異。
不得上訴。
                                  法院書記官  吳新貞
中      華      民      國    九十三    年      八      月      六      日
附表：
┌─┬────┬──────┬───────┬──────┬──────┐
│編│ 時  間 │  地    點  │ 犯 罪 方 法  │  竊得財物  │  查獲地點  │
│號│        │            │              │            │            │
├─┼────┼──────┼───────┼──────┼──────┤
│一│九十二年│高雄市三民區│見牌照號碼ＬＲ│孫啟盛所有之│高雄市左營區│
│  │三月十九│三鳳中街    │Ｈ—一六六號重│牌照號碼ＬＲ│文才路與文育│
│  │日十五時│            │型機車鑰匙仍插│Ｈ—一六六號│路口        │
│  │許三十分│            │在機車電門上，│重型機車（光│            │
│  │        │            │遂將機車發動騎│陽廠牌，藍銀│            │
│  │        │            │走，而竊得該機│色，引擎號碼│            │
│  │        │            │車            │：GY6B-10046│            │
│  │        │            │              │5號）       │            │
│  │        │            │              │            │            │
│  │        │            │              │            │            │
├─┼────┼──────┼───────┼──────┼──────┤
│二│九十二年│高雄市左營區│見甲○○透天厝│丙○○所有之│乙○○行竊之│
│  │三月二十│文才路一九九│在裝潢中，遂由│馬自達３５０│際，因誤觸保│
│  │日五時許│巷一號透天厝│吳清萍在附近把│１Ｎ型編號９│全系統，即爬│
│  │（起訴書│            │風，乙○○由未│４１１Ｅ之電│上頂樓沿文才│
│  │誤載為七│            │上鎖的大門進入│鋸（未遂）  │路一九七號、│
│  │時許）  │            │，拾得丙○○所│            │一九五號、一│
│  │        │            │有客觀上得以危│            │九三號逃竄，│
│  │        │            │害生命、身體可│            │最後進入一九│
│  │        │            │供兇器使用之螺│            │一號三樓房內│
│  │        │            │絲起子二支後，│            │躲藏而為警逮│
│  │        │            │沿圍牆攀爬至該│            │捕；吳清萍則│
│  │        │        │透天厝二樓，並│            │在文才路與文│
│  │        │            │以上開螺絲起子│            │育路口為警查│
│  │        │            │敲破二樓之落地│            │獲          │
│  │        │            │窗後，無故侵入│            │            │
│  │        │            │該透天厝內，以│            │            │
│  │        │            │上開螺絲起子著│            │            │
│  │        │            │手竊取丙○○所│            │            │
│  │        │            │有而置放於該透│            │            │
│  │        │            │天厝三樓內鋸台│            │            │
│  │        │            │上之馬自達電鋸│            │            │
│  │        │            │（起訴書誤載為│            │            │
│  │        │            │電鋸馬達）時，│            │            │
│  │        │            │為警查獲而未遂│            │            │
├─┼────┼──────┼───────┼──────┼──────┤
│三│九十二年│高雄市鼓山區│見牌照號碼ＹＸ│丁○○所有牌│在高雄市新興│
│  │五月十九│葆禎路六十八│Ａ—五二八號輕│照號碼ＹＸＡ│區○○路與同│
│  │日五時許│巷四十三號  │型機車鑰匙仍插│—五二八號輕│愛街口      │
│  │        │            │在機車電門上，│型機車（光陽│            │
│  │        │            │遂將機車發動騎│廠牌，藍色，│            │
│  │        │            │走，而竊得該機│引擎號碼：SA│            │
│  │        │            │車            │10AW-110575 │            │
│  │        │            │              │號）        │            │
└─┴────┴──────┴───────┴──────┴──────┘
附錄本案論罪科刑法條全文：
刑法第三百二十一條
犯竊盜罪而有左列情形之一者，處六月以上、五年以下有期徒刑：
  一  於夜間侵入住宅或有人居住之建築物、船艦或隱匿其內而犯之者。
  二  毀越門扇、牆垣或其他安全設備而犯之者。
  三  攜帶兇器而犯之者。
  四  結夥三人以上而犯之者。
  五  乘火災、水災或其他災害之際而犯之者。
  六  在車站或埠頭而犯之者。
前項之未遂犯罰之。
刑法第三百二十條
意圖為自己或第三人不法之所有，而竊取他人之動產者，為竊盜罪，處五年以下有期
徒刑、拘役或五百元以下罰金。
意圖為自己或第三人不法之利益，而竊佔他人之不動產者，依前項之規定處斷。
前二項之未遂犯罰之。
